Images des répertoires du notaire François Auguste Moisy pour l'étude XXIX
Archives nationales (France)
Images des répertoires du notaire François Auguste Moisy pour l'étude XXIX
5 juin 1908 - 30 décembre 1933
MC/RE/XXIX/45 - MC/RE/XXIX/49
Étude notariale XXIX (Paris; 1537-....); Moisy, François Auguste
5 registres
Archives nationales de France
Minutes et répertoires: la loi 2008-696 du 15 juillet 2008 relative aux archives a fixé à 75 ans à compter de la date de l'acte, ou à 25 ans à compter de la date du décès de l'intéressé si ce délai est plus bref, le délai de communication des minutes et répertoires des notaires; ce délai est porté à 100 ans à compter de la date de l'acte si le document se rapporte à un mineur (code du Patrimoine, articles L213-2, 4e d et 5e).
Autres documents de l'étude (dossiers de clients, comptabilité…): s'agissant d'archives privées, ces documents sont communicables selon les modalités fixées par le déposant ou le donateur.
Certains documents ne sont pas accessibles sous leur forme originale en raison de leur mauvais état de conservation.
Registres versés aux Archives nationales en mars 2017.
Images des répertoires de l'étude XXIX
Archives de l'étude XXXIX
répertoire d'officier public ministériel
- Répertoire chronologique pour la période du 5 juin 1908 au 29 mai 1913, 5 juin 1908 - 29 mai 1913; MC/RE/XXIX/45; Un répertoire de 145 feuillets faisant partie d'un registre de 160 feuillets de papier manuscrits, hauteur 35 x largeur 25 cm.
  Le registre contient aussi le répertoire du notaire Camille Charles Tollu pour la période du 8 janvier 1908 au 4 juin 1908.
  Le répertoire contient les informations suivantes: 1. le n° de l'acte dans l'année; 2. date du jour; 3. nature de l'acte passé en brevet; 4. nature de l'acte passé en minute; 5. nom, prénom, domicile des parties, indication sur la situation et les prix des biens; 6. date d'enregistrement de l'acte; 7. droits d'enregistrement.
  Attention: seuls les actes passés en minute sont conservés; les actes mentionnés dans le répertoire comme passés en simple brevet (colonne 3) ne sont pas conservés par les notaires et ne sont donc pas versés au Minutier (ils sont remis aux clients).
  répertoire
  - Liste chronologique des actes pour la période du 5 juin au 31 décembre 1908, 5 juin - 31 décembre 1908; 14 r°-35 v°; 22 feuillets
  - Liste chronologique des actes pour la période du 2 janvier au 31 décembre 1909, 2 janvier - 31 décembre 1909; 35 v°-70 v°; 26 feuillets
  - Liste chronologique des actes pour la période du 3 janvier au 31 décembre 1910, 3 janvier - 31 décembre 1910; 70 v°-98 v°; 29 feuillets
  - Liste chronologique des actes pour la période du 3 janvier au 31 décembre 1911, 3 janvier - 31 décembre 1911; 98 v°-123 v°; 26 feuillets
  - Liste chronologique des actes pour la période du 2 janvier au 31 décembre 1912, 2 janvier - 31 décembre 1912; 123 v°-149 r°; 27 feuillets
  - Liste chronologique des actes pour la période du 3 janvier au 29 mai 1913, 3 janvier - 29 mai 1913; 149 r°-160 v°; 12 feuillets
- Répertoire chronologique pour la période du 30 mai 1913 au 28 janvier 1920, 30 mai 1913 - 28 janvier 1920; MC/RE/XXIX/46; Un registre de 160 feuillets de papier manuscrits, hauteur 35 x largeur 25 cm.
  - Liste chronologique des actes pour la période du 30 mai au 31 décembre 1913, 30 mai - 31 décembre 1913; 1 r°-16 v°; 16 feuillets
  - Liste chronologique des actes pour la période du 2 janvier au 31 décembre 1914, 2 janvier - 31 décembre 1914; 16 v°-38 r°; 23 feuillets
  - Liste chronologique des actes pour la période du 2 janvier au 31 décembre 1915, 2 janvier - 31 décembre 1915; 38 r°-56 r°; 19 feuillets
  - Liste chronologique des actes pour la période du 3 janvier au 30 décembre 1916, 3 janvier - 30 décembre 1916; 56 r°-73 r°; 18 feuillets
  - Liste chronologique des actes pour la période du 2 janvier au 31 décembre 1917, 2 janvier - 31 décembre 1917; 73 r°-92 v°; 20 feuillets
  - Liste chronologique des actes pour la période du 2 janvier au 31 décembre 1918, 2 janvier - 31 décembre 1918; 92 v°-116 r°; 25 feuillets
  - Liste chronologique des actes pour la période du 2 janvier au 31 décembre 1919, 2 janvier - 31 décembre 1919; 116 r°-157 v°; 42 feuillets
  - Liste chronologique des actes pour la période du 2 janvier au 28 janvier 1920, 2 janvier - 28 janvier 1920; 157 v°-160 v°; 4 feuillets
- Répertoire chronologique pour la période du 28 janvier 1920 au 6 mai 1924, 28 janvier 1920 - 6 mai 1924; MC/RE/XXIX/47; Un registre de 160 feuillets de papier manuscrits, hauteur 35 x largeur 25 cm.
  - Liste chronologique des actes pour la période du 28 janvier au 31 décembre 1920, 28 janvier - 31 décembre 1920; 1 r°-40 v°; 40 feuillets
  - Liste chronologique des actes pour la période du 2 janvier au 31 décembre 1921, 2 janvier - 31 décembre 1921; 40 v°-77 r°; 38 feuillets
  - Liste chronologique des actes pour la période du 2 janvier au 30 décembre 1922, 2 janvier - 30 décembre 1922; 77 r°-114 r°; 38 feuillets
  - Liste chronologique des actes pour la période du 1er janvier au 31 décembre 1923, 1er janvier - 31 décembre 1923; 114 r°-148 r°; 35 feuillets
  - Liste chronologique des actes pour la période du 2 janvier au 6 mai 1924, 2 janvier - 6 mai 1924; 148 r°-160 v°; 13 feuillets
- Répertoire chronologique pour la période du 6 mai 1924 au 10 avril 1930, 6 mai 1924 - 10 avril 1930; MC/RE/XXIX/48; Un registre de 160 feuillets de papier manuscrits, hauteur 35 x largeur 25 cm.
  - Liste chronologique des actes pour la période du 6 mai au 31 décembre 1924, 6 mai - 31 décembre 1924; 1 r°-21 v°; 21 feuillets
  - Liste chronologique des actes pour la période du 2 janvier au 31 décembre 1925, 2 janvier - 31 décembre 1925; 21 v°-50 v°; 30 feuillets
  - Liste chronologique des actes pour la période du 4 janvier au 31 décembre 1926, 4 janvier - 31 décembre 1926; 50 v°-78 v°; 29 feuillets
  - Liste chronologique des actes pour la période du 3 janvier au 31 décembre 1927, 3 janvier - 31 décembre 1927; 78 v°-103 v°; 26 feuillets
  - Liste chronologique des actes pour la période du 3 janvier au 29 décembre 1928, 3 janvier - 29 décembre 1928; 103 v°-128 v°; 26 feuillets
  - Liste chronologique des actes pour la période du 2 janvier au 31 décembre 1929, 2 janvier - 31 décembre 1929; 128 v°-155 r°; 28 feuillets
  - Liste chronologique des actes pour la période du 2 janvier au 10 avril 1930, 2 janvier - 10 avril 1930; 155 r°-160 v°; 6 feuillets
- Répertoire chronologique pour la période du 11 avril 1930 au 30 décembre 1933, 11 avril 1930 - 30 décembre 1933; MC/RE/XXIX/49; Un répertoire de 97 feuillets faisant partie d'un registre de 170 feuillets de papier manuscrits, hauteur 35 x largeur 25 cm.
  Le registre contient aussi le répertoire du notaire Philippe Jean Marie Vincendon pour la période du 1er janvier 1934 au 9 septembre 1937.
  - Liste chronologique des actes pour la période du 11 avril au 31 décembre 1930, 11 avril - 31 décembre 1930; 1 r°-21 v°; 21 feuillets
  - Liste chronologique des actes pour la période du 3 janvier au 31 décembre 1931, 3 janvier - 31 décembre 1931; 21 v°-47 r°; 27 feuillets
  - Liste chronologique des actes pour la période du 4 janvier au 31 décembre 1932, 4 janvier - 31 décembre 1932; 47 r°-72 v°; 26 feuillets
  - Liste chronologique des actes pour la période du 3 janvier au 30 décembre 1933, 3 janvier - 30 décembre 1933; 72 v°-97 r°; 26 feuillets